臺灣臺北地方法院刑事判決　　　　　 100年度審交訴字第57號
公　訴　人　臺灣臺北地方法院檢察署檢察官
被　　　告　黃明珠
上列被告因公共危險等案件，經檢察官提起公訴(100年度調偵字
第1467號），因被告於本院準備程序中為有罪之陳述，經本院合
議庭裁定由受命法官獨任以簡式審判程序審理，本院判決如下：
    主  文
黃明珠犯過失傷害罪，處拘役貳拾日，如易科罰金，以新臺幣壹
仟元折算壹日，又肇事致人傷害逃逸罪，處有期徒刑陸月，如易
科罰金，以新臺幣壹仟元折算壹日，緩刑貳年。
    事實及理由
一、本件犯罪事實及證明犯罪事實之證據方法並其證據，均引用
    檢察官起訴書之記載（如附件）。
二、核被告黃明珠所為，係犯刑法第284條第1項前段之過失傷害
    罪，以及刑法第185條之4肇事致人傷害逃逸罪；被告所犯上
    開2 罪，犯意個別、行為互異，屬數罪併罰，應分論並處罪
    刑。爰審酌被告之生活情形、智識程度、犯後態度，以及所
    造成被害人損害之情節等一切情況，分別量處如主文所示之
    刑，並諭知均得易科罰金併其折算標準。末查，被告前未曾
    受有期徒刑以上刑之宣告，有臺灣高等法院被告前案紀錄表
    可稽，其因一時失慮致犯本罪，經本院曉諭後坦承犯行，並
    表明願以新臺幣(下同）1萬元賠償告訴人即被害人朱敬文因
    本案所生之損害，確有悔意；惟斟酌告訴人於本案提起刑事
    附帶民事訴訟，請求被告賠償15萬1200元，其中1200元為實
    際所生醫療費用之損害，而15萬元精神慰撫部分，告訴人竟
    主張係因被告所犯本案肇事致人傷害逃逸罪之最低刑度為有
    期徒刑6 月，換算易科罰金即為18萬元，被告如能和解換取
    緩刑，縱賠償告訴人15萬元仍屬合算；然羅馬法諺有云，斷
    臂非中彩，本院審酌告訴人提出之診斷證明書所載傷害，其
    請求之金額應已遠逾所能請求之程度，告訴人之心態實不足
    取，此亦致被告誤認告訴人有製造假車禍之嫌；另本院信被
    告經此論罪科刑之教訓，應知所警惕而無再犯之虞，所宣告
    之刑以暫不執行為適當，爰依刑法第74條第1項第1款之規定
    ，併予宣告緩刑2年。
三、依刑事訴訟法第273條之1第1項、第299條第1項前段、第310
    條之2、第454條第2項，刑法第284條第1項前段、第185條之
    4、第41條第1項前段、第74條第1 項第1款、刑法施行法第1
    條之1，判決如主文。
本案經檢察官鄭東到庭執行職務。
中    華    民    國   100    年    12    月    22    日
                  刑事第二十庭  法  官  呂政燁
以上正本證明與原本無異。
如不服本判決應於收受送達後10日內向本院提出上訴書狀，並應
敘述具體理由；其未敘述上訴理由者，應於上訴期間屆滿後20日
內向本院補提理由書（均須按他造當事人之人數附繕本）「切勿
逕送上級法院」。告訴人或被害人如對於本判決不服者，應具備
理由請求檢察官上訴，其上訴期間之計算係以檢察官收受判決正
本之日期為準。
                                書記官  楊湘雯
中    華    民    國   100    年    12    月    22    日
附錄本案所犯法條全文：
中華民國刑法第284條（過失傷害罪）
因過失傷害人者，處6月以下有期徒刑、拘役或5百元以下罰金，
致重傷者，處1年以下有期徒刑、拘役或5百元以下罰金。
從事業務之人，因業務上之過失傷害人者，處1 年以下有期徒刑
、拘役或1千元以下罰金，致重傷者，處3年以下有期徒刑、拘役
或2千元以下罰金。
中華民國刑法第185條之4（肇事遺棄罪）
駕駛動力交通工具肇事，致人死傷而逃逸者，處6月以上5年以下
有期徒刑。